臺灣臺北地方法院刑事判決　　　　　　　99年度易字第2544號
　　公　訴　人　臺灣臺北地方法院檢察署檢察官
　　被　　　告　馬春紅
上列被告因詐欺等案件，經檢察官提起公訴（99年度偵緝字第29
4號），被告於本院時就被訴事實為有罪之陳述，經本院合議庭
裁定由受命法官獨任進行簡式審判程序，判決如下：
    主      文
馬春紅犯如附表所示之罪，共拾陸罪，各處如附表所示之刑（詳
附表【宣告刑】所示）。應執行有期徒刑壹年陸月。緩刑貳年。
    事實及理由
壹、程序部分：
    本件係經被告馬春紅於本院時，就被訴事實為有罪之陳述，
    經告知被告簡式審判程序之旨，並聽取檢察官及被告之意見
    後，本院合議庭裁定由受命法官獨任以簡式審判程序加以審
    理，則依據刑事訴訟法第273條之2、同法第159條第2項之規
    定，不適用傳聞法則有關限制證據能力之相關規定；並依同
    法第310條之2準用同法第454條之規定，製作略式判決書，
    依法僅需記載犯罪事實、證據名稱及應適用之法條，並得以
    簡略方式為之，如認定之犯罪事實、證據及應適用之法條，
    與檢察官聲請簡易判決處刑書或起訴書之記載相同者，得引
    用之，合先敘明。
貳、實體部分：
一、馬春紅與何家嫻（原名何佩真，於99年8月17日更名何家嫻
    ，下稱何家嫻，前經本院以98年度訴字第939號判決應執行
    有期徒刑8月嗣並確定）分別為網羅資訊有限公司（下簡稱
    網羅公司，址設臺北市○○區○○路1段59號7樓）之登記負
    責人及會計。其與何家嫻，或與真實姓名、年籍不詳，自稱
    「蔡秀琴」之成年女子（下稱「蔡秀琴」），乃明知網羅公
    司嗣已無實際營業事實，且王龍文、張碧蘭、廖吟樺、陳盈
    安、王奕盛、孔淇臻、楊進順、林淑敏等人均未曾實際在網
    羅公司任職，而前述人等在客觀條件上亦均難符合金融機構
    核准信用卡或貸款之標準，竟共同基於意圖為自己不法所有
    及詐欺取財、從事業務之人明知為不實之事項，而登載於其
    業務上作成之文書持以行使、偽造公文書持以行使之犯意聯
    絡，於如附表編號一至十二所示時間，在上址網羅公司，由
    馬春紅負責提供網羅公司之名義與相關資料予何家嫻，何家
    嫻則據以與王龍文、張碧蘭、廖吟樺、王奕盛、孔淇臻、楊
    進順、陳盈安、林淑敏及馬春紅等人，承前犯意聯絡（各次
    共犯情形詳附表【申請經過、結果】所載），或由王龍文、
    張碧蘭、廖吟樺、王奕盛、楊進順、陳盈安、林淑敏及馬春
    紅等人分別在如附表編號一至十二所示之信用貸款或信用卡
    申請書上親自簽名或授權代為之，或由何家嫻在該等申請書
    上，填載如附表編號一至十三所示之不實任職資料，並由馬
    春紅授權何家嫻，藉負責人及會計業務之便，製作內容不實
    之網羅公司之各類所得扣繳暨免扣繳憑單（下稱扣繳憑單）
    、員工薪資袋、薪資表、薪資收據、在職證明書等業務上之
    文書，或勞工保險卡之公文書，且除如附表編號十一、十二
    所示部分尚未向銀行持以申請者外，其餘則各於如附表所示
    之時間，分別將前述內容不實之申請書檢附相關不實文書，
    以王龍文、張碧蘭、廖吟樺、王奕盛、陳盈安、林淑敏、馬
    春紅等人名義，持交向如附表所示之新竹國際商業銀行股份
    有限公司（下稱新竹商銀，後改為渣打國際商業銀行股份有
    限公司，簡稱為渣打銀行）、國泰世華商業銀行股份有限公
    司（下稱國泰世華銀行）、美商花旗銀行股份有限公司（下
    稱美商花旗銀行）、中國信託銀行股份有限公司（下稱中國
    信託）、華泰商業銀行（下稱華泰銀行）申辦信用卡或信用
    貸款，而行使之，因而致各該銀行之承辦人員均陷於錯誤，
    誤信各該申請人或係任職在網羅公司，或有固定收入及償債
    能力，除部分因故未核准外，其餘則分別為信用卡或貸款申
    請之准許（各次申請人、申請時間、申請經過及結果，均如
    附表編號一至十二所示；馬春紅、王龍文、張碧蘭部分，未
    經新竹商銀〈渣打銀行〉、國泰世華銀行為核准，另孔淇臻
    、楊進順部分均尚未遞交於銀行），足生損害於新竹商銀、
    國泰世華銀行、美商花旗銀行、中國信託、華泰銀行，以及
    國稅局管理納稅義務人所得、勞工保險局對勞工保險管理之
    正確性。馬春紅另與林淑敏共同意圖為自己不法之所有，基
    於詐欺取財之犯意聯絡，因林淑敏欲自行辦理貸款未果，且
    在客觀條件上亦難符合金融機構核准貸款之標準，遂推由林
    淑敏出面擔任貸款人，向臺北市北投區農會（下稱北投區農
    會）以雙方訂定如附表編號十三所示記載內容不實之房地產
    買賣契約為據，借貸2800萬元，致北投區農會承辦人員因而
    陷於錯誤，而核准該貸款並如數交付款項（申請經過、結果
    詳如附表編號十三所示）。
二、本件證據及應適用之法條，除均引用檢察官起訴書（如附件
    ）相同部分之記載外，補充如下：
    （一）證據增加：
          1、被告馬春紅於本院審理時坦承不諱，並當庭對附
             表所示犯行均認罪（見本院卷100年3月14日審判
             筆錄）。
          2、卷存渣打銀行100年2月10日渣打商銀SCBCL字第10
             01001656號函（見本院卷第160頁）。
          3、依職權調閱之本院98年度訴字第939號、99年度簡
             字第892號卷宗之全卷。
    （二）應適用之法條增補：
          1、按「勞工保險局製發」之勞工保險卡，因依勞工
             保險局為依勞工保險條例第5條規定所設立，受行
             政院勞工委員會監督，從事辦理勞工保險業務之
             公共事務，而具有法定職務權限，該卡自足以表
             示係承辦勞工保險業務之公務員於職務上所製作
             之文書，性質上應屬公文書（最高法院93年度台
             上字第6276號、97年度台上字第4171號判決意旨
             可資參照）。故核被告所為，分別係犯如附表所
             示之罪（均詳附表【所犯法條】）。被告等偽造
             公文書、業務登載不實文書後持以行使，偽造之
             低度行為，俱已為行使之高度行為吸收，而不另
             論罪。
          2、起訴書原載之應適用之法條，雖漏載刑法第216條
             、第211條之罪名，然此部分事實業經記載於起訴
             書犯罪事實（暨附表）中，且與起訴書原認定之
             罪名亦有想像競合之裁判上一罪關係（詳如後述
             ），本院自當依法審究，既經本院當庭諭知法條
             （見本院卷100年3月14日審判筆錄第3頁），已無
             礙被告防禦權之行使，爰依法變更起訴法條，附
             此說明。
          3、被告等所為如附表編號一、三、四、五、六所示
             ，因向銀行申請卻因故未果，顯已著手於詐欺行
             為之實行而未遂部分，爰依刑法第25條第2項規定
             按既遂犯之刑減輕之。
          4、按基於一個犯罪決意，實施數犯罪構成要件之行
             為，彼此實施行為完全、大部分或局部同一，得
             評價為一個犯罪行為論以想像競合（參見司法院
             編印新修正刑法論文集第346頁張淳淙所著從刑法
             修正論行為之罪數之專論）。
             （1）如附表編號一（四）所示96年5月15日申辦
                  部分及編號六所示部分，被告所犯從事業務
                  之人，明知為不實之事項，而登載於其業務
                  上作成之文書後持以行使，與詐欺取財未遂
                  犯行，均為一行為觸犯數罪名之想像競合犯
                  ，應依刑法第55條規定，從一重以刑法第33
                  9條第3項、第1項詐欺取財未遂罪論處。
             （2）如附表編號二及編號七至十所示部分，被告
                  所犯從事業務之人，明知為不實之事項，而
                  登載於其業務上作成之文書後持以行使，與
                  詐欺取財既遂之犯行，屬一行為觸犯數罪名
                  之想像競合犯，應依刑法第55條規定，從一
                  重以刑法第339條第1項詐欺取財既遂罪論處
                  。
             （3）如附表編號四、五所示，被告所為之偽造薪
                  資收據、勞工保險卡後持以行使，與詐欺取
                  財未遂犯行，犯罪目的單一，均係出於1個
                  犯意，實行1個犯罪行為，同時侵害數法益
                  ，係一行為觸犯數罪名，依想像競合犯規定
                  ，從一重以刑法第216條、第211條行使偽造
                  公文書罪論處。
          5、其等所犯如附表所示，共16罪間，均犯意各別、
             行為互殊，自應分論併罰。
          6、又本件被告於附表所示犯罪之時間於96年4月24日
             之前者，有如附表編號一（不包括96年5月15日申
             請部分）及編號三、七、八及十一之部分，因其
             所犯之罪，均屬符合中華民國九十六年罪犯減刑
             條例第2條第1項第3款所列應予減刑之規定，且無
             同條例第3條規定之情事；又被告雖曾於98年6月1
             1日經臺灣臺北地方法院檢察署通緝，而於99年1
             月26日緝獲到案，於同月28日已為撤緝，有卷存
             通緝案件報告書、撤銷通緝書可表，然而，其受
             通緝日期係在中華民國九十六年罪犯減刑條例96
             年7月16日（參見該條例第16條）施行之後，不受
             該條例第5條因施行前經通緝未自動歸案接受偵查
             「不得減刑」條件之限制，據上，爰依法就前述
             部分，減其宣告刑二分之一。
三、爰審酌被告尚無前科，其品行、素行良好，此有臺灣高等法
    院被告前案紀錄表在卷可稽，其犯罪之動機、目的，無非係
    心存替朋友做業績之意，明知此舉不應為，仍失所周慮，不
    循合法正當途徑為自己或他人向金融機構申請信用卡或貸款
    ，反為前揭舉措，致眾多金融機構受害，所為已然紊亂金融
    秩序，斟酌本件犯罪所生之危害程度、影響層面，復衡量各
    銀行對本件信用卡及貸款准駁情形、各銀行受害之個別情狀
    ，並念及被告於本院之初即對大部分事實（附表編號一、編
    號三至十二）表示認罪（見本院卷第51頁背面），嗣自知事
    證明確，亦已供認全部犯罪，其一再深表悔悟，非無悔意，
    斟酌其犯後態度及被告之生活、經濟狀況及智識程度等一切
    情狀，而分別量處如主文所示之刑，及定其應執行之刑，以
    示懲戒。至檢察官雖當庭具體求刑有期徒刑各4至6月等語（
    見本院卷100年3月14日下午4時18分審判筆錄第10頁），但
    本院審認上開各情，兼衡本件部分適用法條已有變更，檢察
    官對此容有未慮及處，仍認以前揭量刑已為適當，在此說明
    。
四、末查，被告前未曾因故意犯罪受有期徒刑以上刑之宣告，除
    經被告供述在卷，復有上揭被告前案紀錄表1份在卷可稽，
    其顯因一時失慮，致罹犯本案，既已承認犯行、悔不當初，
    本院認被告經此偵審之教訓，當能知所警惕，信無再犯之虞
    ，因認對其所宣告之刑，以暫不執行為適當，爰依刑法第74
    條第1項第1款規定，併諭知緩刑2年，以啟自新。
五、再者，如附表編號一至十及編號十三所示之扣繳憑單、員工
    薪資袋、薪資表、在職證明、勞工保險卡、借據、借款申請
    書及房屋契約書等，於提出予銀行後，俱已歸各該銀行所有
    而留存，因被告等已然行使，非屬被告或共犯所有之物，無
    從宣告沒收。至附表編號十一、十二所示之扣繳憑單、薪資
    表及在職證明等業務上文書，雖係共同被告孔淇臻、楊進順
    與被告等人所有，供其等犯罪所用之物，然無從認現仍存在
    未滅失，既非屬違禁物，為免日後執行之困難，爰不另為沒
    收之諭知，併予敘明。
六、爰依刑事訴訟法第299條第1條前段、第300條、第273條之1
    第1項、第310條之2、第454條第1項、第2項，刑法第28條、
    第339條第1項、第3項、第216條、第211條、第215條、第25
    條第2項、第55條、第51條第5款、第74條第1項第1款，刑法
    施行法第1條之1第1項、第2項前段，中華民國九十六年罪犯
    減刑條例第2條第1項第3款、第7條、第11條，判決如主文。
七、如不服本件判決，得自收受判決送達之日起10日內，向本院
    提起上訴。
本案經檢察官高一書到庭執行職務。
中    華    民    國   100    年    4     月    12    日
                          刑事第八庭  法  官    徐千惠
上正本證明與原本無異。
如不服本判決應於收受送達後10日內向本院提出上訴書狀，並應
敘述具體理由；其未敘述上訴理由者，應於上訴期間屆滿後20日
內向本院補提理由書（均須按他造當事人之人數附繕本）「切勿
逕送上級法院」。
                                      書記官    高心羽
中    華    民    國   100    年    4     月    12    日
附表：（被告馬春紅）
┌─┬───┬──────┬───────────┬──────────┐
│編│申辦人│  申請時間  │   申請經過、結果     │     所犯法條       │
│號│      │            │                      │                    │
│  │      │            │                      ├──────────┤
│  │      │            │                      │      宣告刑        │
│  │      │            │                      │                    │
├─┼───┼──────┼───────────┼──────────┤
│一│馬春紅│（一）      │馬春紅與「蔡秀琴」2人 │（一）              │
│  │      │95年10月3日 │自95年10月間起至96年5 │刑法第339條第3項、第│
│  │      │            │月期間，各在欲以馬春紅│1項之罪。           │
│  │      │（二）      │名義提出之新竹商銀（嗣│                    │
│  │      │95年12月6日 │為渣打銀行）信用貸款申│（二）              │
│  │      │            │請書上，偽填馬春紅任職│刑法第339條第3項、第│
│  │      │（三）      │網羅公司且年收入或有達│1項之罪。           │
│  │      │96年1月31日 │100萬元、或有66萬元、 │                    │
│  │      │            │或200萬元等之不實內容 │（三）              │
│  │      │（四）      │後，或同時檢附偽造之95│刑法第339條第3項、第│
│  │      │96年5月15日 │年度扣繳暨免扣繳憑單（│1項之罪。           │
│  │      │            │96年5月15日申辦之該次 │                    │
│  │      │            │檢附，而該扣繳暨免扣繳│（四）              │
│  │      │（4次）     │憑單偽載所得為668216元│刑法第216條、第215條│
│  │      │            │），各於左列時間，分別│、刑法第339條第3項、│
│  │      │            │持向新竹商銀申請貸款，│第1項之罪。         │
│  │      │            │共有4次（其貸款金額分 │                    │
│  │      │            │別為95年10月3日申辦之 ├──────────┤
│  │      │            │50 萬元、同年12月6日申│（一）              │
│  │      │            │辦之488萬元、96年1月31│馬春紅共同意圖為自己│
│  │      │            │日申辦之150萬元、96年5│不法之所有，以詐術使│
│  │      │            │月15日申辦之55萬元），│人將本人之物交付，未│
│  │      │            │但新竹商銀各次承辦人員│遂，處有期徒刑月；│
│  │      │            │審核後，嗣均未同意核貸│減為有徒刑壹月拾伍日│
│  │      │            │（95年12月8日488萬元貸│。                  │
│  │      │            │款部分原准貸，但因逾3 │                    │
│  │      │            │月未撥款故改駁回），而│（二）              │
│  │      │            │均詐欺未遂。          │馬春紅共同意圖為自己│
│  │      │            │                      │不法之所有，以詐術使│
│  │      │            │                      │人將本人之物交付，未│
│  │      │            │                      │遂，處有期徒刑月；│
│  │      │            │                      │減為有徒刑壹月拾伍日│
│  │      │            │                      │。                  │
│  │      │            │                      │                    │
│  │      │            │                      │（三）              │
│  │      │            │                      │馬春紅共同意圖為自己│
│  │      │            │                      │不法之所有，以詐術使│
│  │      │            │                      │人將本人之物交付，未│
│  │      │            │                      │遂，處有期徒刑月；│
│  │      │            │                      │減為有徒刑壹月拾伍日│
│  │      │            │                      │。                  │
│  │      │            │                      │                    │
│  │      │            │                      │（四）              │
│  │      │            │                      │馬春紅共同意圖為自己│
│  │      │            │                      │不法之所有，以詐術使│
│  │      │            │                      │人將本人之物交付，未│
│  │      │            │                      │遂，處有期徒刑月。│
├─┼───┼──────┼───────────┼──────────┤
│二│馬春紅│96年11月29日│馬春紅與何家嫻於96年11│刑法第216條、第215條│
│  │      │            │月間，在欲以馬春紅名義│、刑法第339條第1項之│
│  │      │            │提出之美商花旗銀行信用│罪。                │
│  │      │            │卡申請書上，偽填馬春紅│                    │
│  │      │            │任職於網羅公司且年收入│                    │
│  │      │            │668216元等之不實內容後│                    │
│  │      │            │，持向美商花旗銀行提出├──────────┤
│  │      │            │申請，同時檢附網羅公司│馬春紅共同意圖為自己│
│  │      │            │95年度扣繳暨免扣繳憑單│不法之所有，以詐術使│
│  │      │            │（該扣繳暨免扣繳憑單偽│人將本人之物交付，處│
│  │      │            │載所得即為668216元）為│有期徒刑肆月。      │
│  │      │            │據，致美商花旗銀行承辦│                    │
│  │      │            │人員因而誤信為真，核准│                    │
│  │      │            │信用卡之申請，並交付信│                    │
│  │      │            │用卡。                │                    │
│  │      │            │                      │                    │
│  │      │            │                      │                    │
├─┼───┼──────┼───────────┼──────────┤
│三│馬春紅│96年3月16日 │馬春紅與「蔡秀琴」於96│刑法第339條第3項、第│
│  │      │            │3月間，在欲以馬春紅名 │1項之罪。           │
│  │      │            │義提出之華泰銀行貸款申│                    │
│  │      │            │請書上，偽填馬春紅任職│                    │
│  │      │            │於網羅公司且年所得67萬│                    │
│  │      │            │元、網羅公司員數及營運├──────────┤
│  │      │            │狀況等之不實內容，並以│馬春紅共同意圖為自己│
│  │      │            │賴朝明為保證人，持向華│不法之所有，以詐術使│
│  │      │            │泰銀行提出貸款申請，然│人將本人之物交付，未│
│  │      │            │尚未獲華泰銀行核准。  │遂，處有期徒刑月；│
│  │      │            │                      │減為有徒刑壹月拾伍日│
│  │      │            │                      │。                  │
│  │      │            │                      │                    │
│  │      │            │                      │                    │
│  │      │            │                      │                    │
├─┼───┼──────┼───────────┼──────────┤
│四│王龍文│96年5月7日  │馬春紅與何家嫻、王龍文│刑法第216條、第211條│
│  │      │            │96年5月間，在王龍文所 │、第216條、第215條及│
│  │      │            │欲提出之新竹商銀（嗣為│刑法第339條第3項、第│
│  │      │            │渣打銀行）貸款申請書上│1項之罪。           │
│  │      │            │，偽填王龍文任職於網羅│                    │
│  │      │            │公司維修部主任、年薪50├──────────┤
│  │      │            │萬元等之不實內容後，持│馬春紅共同行使偽造公│
│  │      │            │向新竹商銀提出申請40萬│文書，足生損害於公眾│
│  │      │            │元貸款，同時檢附網羅公│及他人，處有期徒刑壹│
│  │      │            │司出具不實之王龍文96年│年貳月。            │
│  │      │            │1至3月之薪資收據及由勞│                    │
│  │      │            │工保險局製發之不實勞工│                    │
│  │      │            │保險卡，但渣打商銀承辦│                    │
│  │      │            │人員受理後於同月8日駁 │                    │
│  │      │            │回申請，並未核准，因而│                    │
│  │      │            │詐欺未遂。            │                    │
│  │      │            │                      │                    │
├─┼───┼──────┼───────────┼──────────┤
│五│王龍文│96年10月22日│馬春紅與何家嫻、王龍文│刑法第216條、第211條│
│  │      │            │96年10月間，在王龍文所│、第216條、第215條及│
│  │      │            │欲提出之國泰世華銀行信│刑法第339條第3項、第│
│  │      │            │用卡申請書上，偽填王龍│1項之罪。           │
│  │      │            │文任職於網羅公司工程師│                    │
│  │      │            │、年薪40萬元等之不實內├──────────┤
│  │      │            │容後，持向國泰世華銀行│馬春紅共同行使偽造公│
│  │      │            │提出申請，同時並檢附偽│文書，足生損害於公眾│
│  │      │            │造由勞工保險局製發之不│及他人，處有期徒刑壹│
│  │      │            │實網羅公司王龍文勞工保│年貳月。            │
│  │      │            │險卡，以及網羅公司出具│                    │
│  │      │            │之不實95年度扣繳暨免扣│                    │
│  │      │            │繳憑單（該扣繳暨免扣繳│                    │
│  │      │            │憑單偽載所得為403200元│                    │
│  │      │            │）為據，然而，國泰世華│                    │
│  │      │            │銀行承辦人員受理該申請│                    │
│  │      │            │後，認為信用評分低未核│                    │
│  │      │            │准，因而詐欺未遂。    │                    │
│  │      │            │                      │                    │
│  │      │            │                      │                    │
├─┼───┼──────┼───────────┼──────────┤
│六│張碧蘭│96年11月5日 │馬春紅與何家嫻、張碧蘭│刑法第216條、第215條│
│  │      │            │96年10月間，推由何家嫻│、刑法第339條第3項、│
│  │      │            │在張碧蘭所欲提出之渣打│第1項之罪。         │
│  │      │            │商銀貸款申請書上，偽填│                    │
│  │      │            │張碧蘭任職於網羅公司行│                    │
│  │      │            │政總務、年薪42萬元等之├──────────┤
│  │      │            │不實內容後，持向渣打銀│馬春紅共同意圖為自己│
│  │      │            │行提出申請20萬元貸款，│不法之所有，以詐術使│
│  │      │            │同時檢附網羅公司出具之│人將本人之物交付，未│
│  │      │            │不實張碧蘭96年8至10月 │遂，處有期徒刑月。│
│  │      │            │之薪資袋（薪資袋上亦戴│                    │
│  │      │            │有不實薪資紀錄）及員工│                    │
│  │      │            │在職證明等，但渣打商銀│                    │
│  │      │            │承辦人員受理申請後，於│                    │
│  │      │            │同月7日駁回申請，並未 │                    │
│  │      │            │核准，因而詐欺未遂。  │                    │
│  │      │            │                      │                    │
├─┼───┼──────┼───────────┼──────────┤
│七│廖吟樺│96年4月9日  │馬春紅與何家嫻、廖吟樺│刑法第216條、第215條│
│  │      │            │96年3月間，在廖吟樺所 │、刑法第339條第1項之│
│  │      │            │欲提出之新竹商銀（嗣為│罪。                │
│  │      │            │渣打銀行）信用貸款申請│                    │
│  │      │            │書上，偽填廖吟樺任職於│                    │
│  │      │            │網羅公司主任、年薪3735├──────────┤
│  │      │            │96元等之不實內容後，持│馬春紅共同意圖為自己│
│  │      │            │向新竹商銀提出申請40萬│不法之所有，以詐術使│
│  │      │            │元貸款，同時檢附網羅公│人將本人之物交付，處│
│  │      │            │司出具之不實95年度扣繳│有期徒刑伍月；減為有│
│  │      │            │暨免扣繳憑單（該扣繳暨│徒刑貳月拾伍日。    │
│  │      │            │免扣繳憑單偽載所得為37│                    │
│  │      │            │3596元）及自行製作之名│                    │
│  │      │            │片等，使新竹商銀承辦人│                    │
│  │      │            │員因而陷於錯誤，誤信為│                    │
│  │      │            │真，於同月12日核准貸款│                    │
│  │      │            │40萬元，並如數交付。  │                    │
│  │      │            │                      │                    │
├─┼───┼──────┼───────────┼──────────┤
│八│廖吟樺│96年4月9日  │馬春紅與何家嫻、廖吟樺│刑法第216條、第215條│
│  │      │            │96年3月間，在廖吟樺所 │、刑法第339條第1項之│
│  │      │            │欲提出之美商花旗銀行信│罪。                │
│  │      │            │用卡申請書上，偽填廖吟│                    │
│  │      │            │樺任職於網羅公司業務部│                    │
│  │      │            │主任，且年薪並有959000│                    │
│  │      │            │元及與賴朝明為同事等之├──────────┤
│  │      │            │不實內容後，向美商花旗│馬春紅共同意圖為自己│
│  │      │            │銀行提出申請，同時檢附│不法之所有，以詐術使│
│  │      │            │同前之不實扣繳暨免扣繳│人將本人之物交付，處│
│  │      │            │憑單等，致美商花旗銀行│有期徒刑伍月；減為有│
│  │      │            │陷於錯誤，誤信為真，因│徒刑貳月拾伍日。    │
│  │      │            │而核准信用卡之申請，並│                    │
│  │      │            │交付信用卡。          │                    │
│  │      │            │                      │                    │
│  │      │            │                      │                    │
│  │      │            │                      │                    │
│  │      │            │                      │                    │
│  │      │            │                      │                    │
│  │      │            │                      │                    │
├─┼───┼──────┼───────────┼──────────┤
│九│陳盈安│96年10月29日│馬春紅與何家嫻、陳盈安│刑法第216條、第215條│
│  │      │            │96年10月間，在陳盈安欲│、刑法第339條第1項之│
│  │      │            │提出之美商花旗銀行信用│罪。                │
│  │      │            │卡申請書，偽填陳盈安任│                    │
│  │      │            │職於網羅公司客服主任、│                    │
│  │      │            │年薪65萬元等之不實內容├──────────┤
│  │      │            │後，持向美商花旗銀行提│馬春紅共同意圖為自己│
│  │      │            │出申請，並檢附網羅公司│不法之所有，以詐術使│
│  │      │            │出具不實之95年度扣繳暨│人將本人之物交付，處│
│  │      │            │免扣繳憑單（該扣繳暨免│有期徒刑肆月。      │
│  │      │            │扣繳憑單偽載所得為6505│                    │
│  │      │            │20元）為據，致美商花旗│                    │
│  │      │            │銀行承辦人員陷於錯誤，│                    │
│  │      │            │因而核准信用卡之申請，│                    │
│  │      │            │並交付信用卡。        │                    │
│  │      │            │                      │                    │
│  │      │            │                      │                    │
│  │      │            │                      │                    │
│  │      │            │                      │                    │
├─┼───┼──────┼───────────┼──────────┤
│十│王奕盛│96年11月間  │馬春紅與何家嫻、王奕盛│刑法第216條、第215條│
│  │      │            │96年11月間，在王奕盛所│、刑法第 339條第 1項│
│  │      │            │欲提出之中國信託信用卡│之罪。              │
│  │      │            │申請書上，偽填王奕盛任│                    │
│  │      │            │職於網羅公司維修部工程│                    │
│  │      │            │師、年薪48萬元等不實內├──────────┤
│  │      │            │容，持向中國信託提出申│馬春紅共同意圖為自己│
│  │      │            │請，並檢附網羅公司所出│不法之所有，以詐術使│
│  │      │            │具不實之員工在職證明書│人將本人之物交付，處│
│  │      │            │、96年6月至11月之員工 │有期徒刑肆月。      │
│  │      │            │薪資表、網羅公司95年度│                    │
│  │      │            │扣繳暨免扣繳憑單（起訴│                    │
│  │      │            │書漏載該扣繳暨免扣繳憑│                    │
│  │      │            │單，應予補充；又該扣繳│                    │
│  │      │            │暨免扣繳憑單偽載所得為│                    │
│  │      │            │452765元）等為據，使中│                    │
│  │      │            │國信託承辦人員因而陷於│                    │
│  │      │            │錯誤，逕核准信用卡之申│                    │
│  │      │            │請，並交付信用卡。    │                    │
│  │      │            │                      │                    │
├─┼───┼──────┼───────────┼──────────┤
│十│孔淇臻│尚未提出申請│馬春紅與何家嫻、孔淇臻│刑法第215條之罪     │
│一│      │            │95年底某日，在孔淇臻欲│                    │
│  │      │            │提出之中國信託簽帳金融│                    │
│  │      │            │（起訴書誤植信用）卡申│                    │
│  │      │            │請書時，亦製作網羅公司├──────────┤
│  │      │            │出具之不實孔淇臻在職證│馬春紅共同從事業務之│
│  │      │            │明及扣繳暨免扣繳憑單等│人，明知為不實之事項│
│  │      │            │，但尚未持以向中國信託│，而登載於其業務上作│
│  │      │            │提出申請。            │成之文書，足以生損害│
│  │      │            │                      │於公眾及他人，處有期│
│  │      │            │                      │徒刑貳月；減為有期徒│
│  │      │            │                      │刑壹月。            │
│  │      │            │                      │                    │
├─┼───┼──────┼───────────┼──────────┤
│十│楊進順│尚未提出申請│馬春紅與何家嫻、楊進順│刑法第215條之罪     │
│二│      │            │於96年11月間，填載楊進│                    │
│  │      │            │順所欲提出之美商花旗銀│                    │
│  │      │            │行信用卡申請書時，亦製│                    │
│  │      │            │作網羅公司出具不實之楊├──────────┤
│  │      │            │進順96年1月至11月員工 │馬春紅共同從事業務之│
│  │      │            │薪資表，但尚未持以向美│人，明知為不實之事項│
│  │      │            │商花旗銀行提出申請。  │，而登載於其業務上作│
│  │      │            │                      │成之文書，足以生損害│
│  │      │            │                      │於公眾及他人，處有期│
│  │      │            │                      │徒刑貳月。          │
│  │      │            │                      │                    │
├─┼───┼──────┼───────────┼──────────┤
│十│林淑敏│96年8月3日  │馬春紅與林淑敏於96年8 │刑法第339條第1項之罪│
│三│      │            │月間，在林淑敏所欲提出│。                  │
│  │      │            │之借據及貸款申請書上，│                    │
│  │      │            │填載保證人為馬春紅、借│                    │
│  │      │            │款擔保品為臺北市大同區│                    │
│  │      │            │圓環段三小段地號790號 │                    │
│  │      │            │、791號土地，並於房地 ├──────────┤
│  │      │            │產買賣契約上虛偽填載買│馬春紅共同意圖為自己│
│  │      │            │賣標的為該土地、買方為│不法之所有，以詐術使│
│  │      │            │馬春紅、賣方為林淑敏擔│人將本人之物交付，處│
│  │      │            │名義負責人之家樂公司等│有期徒刑伍月。      │
│  │      │            │不實內容後，以雙方簽立│                    │
│  │      │            │之買賣契約為據，持向北│                    │
│  │      │            │投區農會提出申請，北投│                    │
│  │      │            │區農會誤信為真，因而核│                    │
│  │      │            │准貸款，並於同月13日，│                    │
│  │      │            │將2800萬元轉帳至林淑敏│                    │
│  │      │            │帳戶而如數交付貸款。然│                    │
│  │      │            │前揭貸款嗣已於97年8月 │                    │
│  │      │            │13 日轉為催收款。     │                    │
│  │      │            │                      │                    │
│  │      │            │                      │                    │
│  │      │            │                      │                    │
└─┴───┴──────┴───────────┴──────────┘
附錄本案論罪科刑法條全文
中華民國刑法第211 條
偽造、變造公文書，足以生損害於公眾或他人者，處1年以上7年
以下有期徒刑。
中華民國刑法第215條
（業務上文書登載不實罪）
從事業務之人，明知為不實之事項，而登載於其業務上作成之文
書，足以生損害於公眾或他人者，處3年以下有期徒刑、拘役或5
百元以下罰金。
中華民國刑法第216條
（行使偽造變造或登載不實之文書罪）
行使第210條至第215條之文書者，依偽造、變造文書或登載不實
事項或使登載不實事項之規定處斷。
中華民國刑法第339條
（普通詐欺罪）
意圖為自己或第三人不法之所有，以詐術使人將本人或第三人之
物交付者，處5年以下有期徒刑、拘役或科或併科1千元以下罰金
。
以前項方法得財產上不法之利益或使第三人得之者，亦同。
前二項之未遂犯罰之。
附件：（99年度偵緝字第294號起訴書）